【裁判字號】    97,上訴,1685
【裁判日期】    970919
【裁判案由】    毒品危害防制條例
【裁判全文】
臺灣高等法院刑事判決                97年度上訴字第1685號
上  訴  人
即  被  告  戊○
                    （現於臺灣臺東監獄岩灣分監另案執行中
選任辯護人  扶助律師李漢鑫律師
上列上訴人因毒品危害防制條例案件，不服臺灣桃園地方法院96
年度訴字第1466號，中華民國97年2 月21日第一審判決（起訴案
號：臺灣桃園地方法院檢察署96年度偵字第10625號、第14536號
），提起上訴，本院判決如下：
    主  文
原判決撤銷。
戊○所犯如附表所示之罪，各處如附表所示之宣告刑。應執行有
期徒刑貳拾伍年；未扣案之販賣第一級毒品所得財物新臺幣伍仟
元、販賣第二級毒品所得財物新臺幣壹萬仟伍佰元均沒收，如
全部或一部不能沒收時，以其財產抵償之；使用門號00000
00000號之行動電話壹具（含SIM 卡壹枚）沒收，如全部或
一部不能沒收時，追徵其價額。
    事  實
一、戊○明知海洛因、甲基安非他命（起訴書誤繕為安非他命，
    應予更正）分屬毒品危害防制條例第2條第2項第1款、第2款
    所定之第一、二級毒品，不得販賣及非法持有，竟基於販賣
    第一、二級毒品之犯意，持以其所使用之門號0000000000號
    行動電話為聯絡方式，而為下列犯行：
  (一)先後於民國95年8、9月間某日起至96年1月底某日，計7次，
    由乙○○撥打其使用之門號00000000000 號行動電話與戊○
    前開門號聯繫，表示欲購買價值新臺幣（下同）1,000 元之
    海洛因或甲基安非他命，經戊○應允後，渠等旋相約在址設
    桃園縣桃園市○○路1492號之署立桃園醫院（改制前為省立
    桃園醫院）附近，或桃園縣平鎮市○○路之快速道路附近，
    同時販賣1,000元之海洛因及1,000元之甲基安非他命1 次，
    另販賣1,000元之海洛因4 次，復販賣1,000元之甲基安非他
    命2 次與乙○○，乙○○則交付各該次之購毒款項與戊○。
    （即如附表編號至所示）
  (二)先後於95年11月6日下午3時36分許、同年11月20日上午7 時
    16分許、同年11月28日上午7時53分許、同年11月30日下午6
    時45分許、同年12月20日晚間10時50分許，計5 次，由甲○○撥打其使用之門號0000000000號行動電話與戊○前開門號
    聯繫，表示欲購買500 元之甲基安非他命，經戊○應允後，
    渠等於95年11月間之4 次，相約在戊○位在桃園縣中壢市○○路34號6 樓住處樓下，另於95年12月20日該次則相約在桃
    園縣觀音鄉○○路之工業區某處，由戊○各交付500 元之甲
    基安非他命與甲○○，並收取同額之購毒價款。（即如附表
    編號至所示）
  (三)先後於95年11月2日上午9 時57分許、同年月4日晚間11時許
    、同年月27日中午12時41分許、同年月27日晚間8 時45分許
    ，計4 次，由丁○○以其使用之門號0000000000號、000000
    0000號行動電話或00-000-0000 號室內電話與戊○前開門號
    聯繫，表示欲購買1,000元或500元不等之甲基安非他命，經
    戊○應允後，渠等於95年11月2 日該次相約在戊○上述住處
    內，其餘3次則相約在戊○上述住處樓下，由戊○交付1,000
    元、500元之甲基安非他命各2次與丁○○，丁○○則給付應
    付購毒款項與戊○。（即如附表編號至所示）
  (四)先後於95年12月15日晚間8時3 分許、同年月21日晚間8時30
    分許，計2 次，由邱聖之門號0000000000號行動電話，與
    戊○前開門號聯繫，表示真實姓名年籍不詳、綽號「阿弟仔
    」之成年男子欲購買2,000元、1,000元之甲基安非他命，經
    戊○應允後，分別相約在戊○上述住處樓下，及址設桃園縣
    八德市○○路563 號之私立新興高中（改制前為私立新興工
    商）附近，由戊○交付各該甲基安非他命與「阿弟仔」，並
    先後收取「阿弟仔」交付之購毒價款2,000元、1,000元。（
    即如附表編號至所示）
  (五)先後於95年11月4 日晚間8時50分許、同年月18日下午1時45
    分許，計2 次，由丙○○撥打其使用之門號0000000000號行
    動電話，與戊○使用之前開門號聯繫，表示欲購買1,000 元
    之甲基安非他命，經戊○應允後，渠等旋相約在址設桃園縣
    中壢市○○路24號之三商百貨廣場，2次由戊○交付1,000元
    之甲基安非他命與丙○○，丙○○則支付購毒價款與戊○。
    （即如附表編號至所示）嗣於96年5月3日晚間10時10分
    許，在桃園縣中壢市○○○路○段525號前，為警查獲，並扣
    得戊○供己施用之海洛因1包（淨重0.21公克，空包裝重0.
    23公克）（施用第一級毒品部分，業經原審法院以96年度審
    訴字第1487號判處有期徒刑確定）。
二、案經桃園縣政府警察局中壢分局報請臺灣桃園地方法院檢察
    署檢察官偵查起訴。
    理  由
壹、證據能力部分：
  (一)證人乙○○、甲○○、丁○○、邱聖於檢察官偵查時，經
    檢察官告以具結義務及偽證罪之處罰後，命證人朗讀結文後
    具結，於明確理解偽證罪之處罰規定後，仍為證述，並以具
    結擔保其陳述之真實可信（見96年度偵字第10625 號偵查卷
    第132頁至第139頁、第142頁至第143頁，96年度偵字第1453
    6 號偵查卷第55頁至第57頁），因檢察官代表國家職司追訴
    犯罪，就審判程序之訴訟構造言，檢察官係屬與被告相對立
    之當事人一方，偵查中對被告以外之人所為之偵查筆錄，性
    質上均屬傳聞證據。然而現階段刑事訴訟法規定檢察官代表
    國家偵查犯罪、實施公訴，必須對於被告之犯罪事實負舉證
    之責，並賦予檢察官傳喚或拘提被告等強制處分權，依法亦
    有訊問被告及證人之權，證人且須具結。此外尚負有客觀性
    義務，對被告有利情形，亦應予注意，而實務運作時，偵查
    中檢察官向被告以外之人所取得之陳述，原則上均能遵守法
    律規定，不致違法取供，其可信性極高，為兼顧理論與實務
    ，乃於修正刑事訴訟法時，增列第159 條之1第2項，明定被
    告以外之人於偵查中向檢察官所為陳述，除顯有不可信之情
    況者外，得為證據。且證人乙○○、甲○○、丁○○、邱
    聖、丙○○於原審審理時亦經以證人交互詰問，且經被告辯
    護人行使反對詰問（見原審卷第65頁至第97頁、第124 頁至
    第131 頁、第147頁至第150頁），準此，渠等既於原審審理
    時經以證人身分為證，已足保障被告之對質詰問權，則前開
    審判外之陳述屬傳聞證據瑕疵，應已治癒，且證人乙○○、
    甲○○、丁○○、邱聖、丙○○況渠等於原審審理時或有
    不記憶、不符、迴護被告之情事（詳如後所述），復未曾提
    及檢察官在偵訊時有任何以不正方法取供之情況，無顯不可
    信之情形，自得作為證據甚明。
  (二)又按被告以外之人於檢察事務官、司法警察官或司法警察調
    查中所為之陳述，與審判中不符時，其先前之陳述具有較可
    信之特別情況，且為證明犯罪事實存否所必要者，得為證據
    。刑事訴訟法第159條之2定有明文，其所謂「具有較可信之
    特別情況」（即學理上所稱之「特信性」），係指其陳述係
    在特別可信為真實之情況下所為者而言，係屬傳聞証據例外
    取得証據能力之特別要件，經查，證人乙○○、甲○○、丁○○等人於原審審理中否認向被告購買甲基安非他或海洛因
    之事，改稱係與被告合資購買，非向被告購得，然証人乙○○於警詢時乃因另案竊盜為警查獲，而以犯罪嫌疑人身分接
    受詢問，另證人甲○○、丁○○於警詢時則係以證人身分接
    受詢問，依當時警方係先提示監聽錄音譯文供證人等辨視後
    陳述，而被告斯時尚未到案，證人等當不致受有來自被告之
    人情壓力，且證人乙○○、丁○○、甲○○於原審審理時亦
    均證與被告並無仇隙，是証人乙○○、甲○○、丁○○於警
    訊中當無刻意攀誣之情，而具有可信之特別情況，況証人乙○○、甲○○、丁○○於原審審理中亦未就該警訊時有何非
    任意性之抗辯，是在其警訊任意性受保障下，証人乙○○、
    甲○○、丁○○於警訊中之供述，復為証明犯罪事實存否所
    必要，自得為証據，合先敘明。
  (三)另按有事實足認被告或犯罪嫌疑人有最輕本刑為3 年以上有
    期徒刑之罪嫌，並危害國家安全或社會秩序情節重大，而有
    相當理由可信其通訊內容與本案有關，且不能或難以其他方
    法蒐集或調查證據者，得發通訊監察書，修正前通訊保障及
    監察法第5條第1項第1 款定有明文。經查，本件對被告持用
    之門號0000000000號行動電話實施之通訊監察，乃以被告涉
    犯毒品危害防制條例第4條第1項罪嫌，為最輕本刑為3 年以
    上有期徒刑，並危害國家安全或社會秩序情節重大，而不能
    或難以其他方法蒐集或調查證據，經福建連江地方法院檢察
    署以95年連檢連聲監字第1號、第4號、96年連檢連聲監字第
    1號核發通訊監察書，期間自95年11月1日起至96年1 月31日
    止，此有前開通訊監察書各1 份在卷可稽（見96年度偵字第
    10625 號偵查卷第27頁至第30頁），所得監聽譯文內容（見
    同上偵查卷第31 頁至第115頁），合於通訊保障及監察法所
    定要件而取得之證據，且與本案事實具有自然關聯性，亦無
    事證足認有違背法定程序或經偽造、變造所取得之情事，應
    認有證據能力，併此敘明。
貳、認定犯罪事實所憑之證據及理由：
    訊據被告固坦承於如附表編號至、至之時地，交付
    海洛因、甲基安非他命與證人乙○○、甲○○、丁○○、丙○○及證人邱聖之友人「阿弟仔」，並收取同額價款之事
    實，惟矢口否認有於附表編號之時地交付1,000 元之甲基
    安非他命與「阿弟仔」，及有何販賣第一、二級毒品之犯行
    ，辯稱：伊就附表編號該次，因人在桃園縣觀音鄉，遂未
    前往私立新興高中交付甲基安非他命與「阿弟仔」，且伊與
    渠等間本相識，復因渠等無認識之毒品來源，遂與伊一同出
    錢合資，向真實姓名年籍不詳、綽號「阿偉」之成年男子購
    買毒品，且伊身上並無毒品，均待渠等電話聯繫後，始向「
    阿偉」拿取毒品，況渠等嗣於原審審理時更易前詞，表示為
    請託代為購買之意，伊基此礙於情誼，及真實姓名年籍不詳
    、綽號「阿富」之成年男子居中介紹證人丙○○之關係，而
    未賺取何差價，實無販賣海洛因、甲基安非他命與渠等云云
    。惟查：
  (一)按被告、共犯或其他共同被告之自白，及證人之證詞，均屬
    供述證據之一種，而供述證據具有其特殊性，與物證或文書
    證據具有客觀性及不變性並不相同；蓋人類對於事物之注意
    及觀察，有其能力上之限制，未必如攝影機或照相機般，對
    所發生或經歷的事實能機械式無誤地捕捉，亦未必能洞悉事
    實發生過程之每一細節及全貌；且常人對於過往事物之記憶
    ，隨時日之間隔而漸趨模糊或失真，自難期其如錄影重播般
    地將過往事物之原貌完全呈現。此外，因個人教育程度、生
    活經驗、語言習慣之不同，其表達意思之能力與方式，亦易
    產生差異，故供述證據每因個人觀察角度、記憶能力、表達
    能力、誠實意願、嚴謹程度及利害關係之不同，而有對相同
    事物異其供述之情形發生，而其歧異之原因，未必絕對係出
    於虛偽所致。是以共同被告或共犯間之自白，遇有前後不一
    ，或彼此互相齟齬之情形，事實審法院為發現真實起見，應
    就其全盤供述之意旨，佐以卷內證據為綜合判斷，並依據經
    驗法則及論理法則，詳予剖析其供述異、同之情形，並依刑
    事訴訟法第163條第2項所定「法院為發見真實，得依職權調
    查證據，但於公平正義之維護或對被告之利益有重大關係事
    項，法院應依職權調查之」，調查其他必要之證據，以去瑕
    存真，定其取捨，若足認其關於基本事實之陳述，果於真實
    性無礙時，即非不得予以採信。苟不為上開調查研析，僅以
    共同被告或共犯間之自白稍有不符或矛盾，即認其全部陳述
    均與事實不符，而悉予摒棄不採，對供述相同之處又俱不斟
    酌，則法官依經驗法則、論理法則判斷事理之功能盡廢，其
    採證認事之職權行使與自由心證暨證據法則之運用，均難認
    為適法，最高法院92年度臺上字第4387號判決意旨可資參照
    。
  (二)經查，證人乙○○前於警詢時陳稱：伊於95年8月或9月起至
    96年1 月底，分別在桃園縣中壢市○○路及桃園縣平鎮市○○路○○道路旁，撥打門號0000000000號行動電話，向被告
    購買海洛因及甲基安非他命10至20次，每次金額為1,000 元
    至2,000元等語（詳96年度偵字第10625號偵查卷第17頁至第
    18頁），嗣於偵查中證稱：伊於95年中至96年1 月間斷斷續
    續向被告購買毒品，每次都在署立桃園醫院附近，海洛因約
    5、6次，甲基安非他命約3、4次，不一定兩者一同買，係分
    開購買等語（詳同上偵查卷第148頁至第149頁），復於原審
    審理時結稱：伊於95年8、9月間起至96年1 月間止，向被告
    拿取1,000元之海洛因約5,6次，於95年8、9月間至同年底，
    向被告拿取1,000元之甲基安非他命約3、4次，其中有1、2
    次同時拿取海洛因、甲基安非他命各1,000 元，地點均在桃
    園縣中壢市○○路之署立桃園醫院或桃園縣平鎮市○○路附
    近等語（詳原審卷第76頁至第77頁）。細譯證人乙○○前開
    證詞，雖就詳細時地、次數無法確認，但均堅指有向被告拿
    取海洛因及甲基安非他命之事實，且證人乙○○與被告間並
    無何仇恨糾紛存在，互核被告對其有於上揭時地交付各該毒
    品與證人乙○○之情事並不爭執，祇辯稱係渠等合資購買云
    云（詳原審卷第84頁、本院卷第29頁反面），足見證人乙○○該部分所述，應與事實相符，具可信之特別情況，足堪採
    信。另者，兼衡證人乙○○歷次陳述向被告拿取毒品之時地
    、次數，且署立桃園醫院址設桃園縣桃園市○○路1492號，
    與證人乙○○所稱桃園縣中壢市○○路相距不遠，應可認被
    告確有於95年8、9月間至96年1 月底某日，在桃園縣桃園市
    ○○路1492號之署立桃園醫院附近，或桃園縣平鎮市○○路
    之快速道路附近，同時交付證人乙○○1,000 元之海洛因、
    甲基安非他命1次，另有4次交付1,000元之海洛因，並於95
    年8、9月間至同年12月間某日，在前述地點之某一處，2 次
    交付1,000 元之甲基安非他命與證人乙○○，並有收取各該
    同額價款無訛，公訴人認被告各該次均係分別交付海洛因、
    甲基安非他命，而認次數為5次、3次，漏未斟酌其中1 次被
    告同時交付海洛因、甲基安非他命與證人乙○○，容有未洽
    。至於，證人乙○○於原審審理時另證稱：伊係與被告一同
    出錢合資購買海洛因、甲基安非他命，次數同偵查中所述，
    於該段期間雖有真實姓名年籍不詳、綽號「耀哥」成年男子
    之毒品來源，但因有時找不到「耀哥」，遂以電話與被告聯
    繫，如有毒品時，有時另會與真實姓名年籍不詳、綽號「阿
    飛」成年男子之友人一同前往署立桃園醫院或桃園縣平鎮市
    ○○路與被告會合，待與「阿飛」將現款交付被告後，被告
    駕車離去約10至15分鐘，再返回約定處所並在所駕車輛內，
    以夾鍊塑膠袋盛裝，用目測方法分裝毒品，因伊與「阿飛」
    一同施用，故未再分裝云云（詳原審卷第68頁至第72頁）。
    然者，質諸證人乙○○前於警詢時、偵查中俱無提及有與被
    告共同向他人購買毒品等情，且被告於原審審理時經與證人
    乙○○隔離詢問竟陳稱：伊有與證人乙○○合資購買海洛因
    1、2次，但無合資購買甲基安非他命情事，且係由證人乙○○主動邀約，約定處所已不記憶，嗣待證人乙○○將錢交與
    伊後，再向「藥頭」（即毒品來源者）拿毒品，「藥頭」每
    日並會撥打電話與伊，而每次合資金額由渠等平均出資，於
    合資購毒過程中並無何人參與，另購得之毒品已分裝妥，由
    伊與證人乙○○1人1包，並無再繼續分裝情形云云（詳原審
    卷第81頁至第83頁），經核與證人乙○○前述同時併有合資
    購買甲基安非他命，或與友人「阿飛」一同合資，及被告於
    購入毒品後當場分裝之情形迥異，倘渠等確有合資購毒情事
    ，而此為購毒之主要事項，何以彼此陳述相左，而有諸多矛
    盾齟齬之嚴重瑕疵情形，足見證人乙○○於原審審理時，就
    有關與被告合資購毒乙節，當屬事後迴護被告之詞，不足採
    信。是以，被告確有於如附表編號至所示之時地，同時
    或分別交付海洛因、甲基安非他命與證人乙○○，並收取同
    額之價款等情，堪以認定。
  (三)又者，證人甲○○前於警詢時證稱：伊係撥打門號00000000
    00號行動電話與被告聯繫，於95年11月6日下午3時36分許、
    同年月20日上午7時6分許、同年月28日上午6時7分許、同年
    月30日下午6時45分許、同年12月20日晚間10時50分許，前4
    次在桃園縣中壢市○○路34號附近，第5 次在桃園縣觀音鄉
    ○○路之工業區附近，向被告各購買500 元之甲基安非他命
    ，與監聽譯文所載次數相同等語（詳96年度偵字第14536 號
    偵查卷第35頁至第36頁），復於偵查中結稱：伊於95年底向
    被告購買甲基安非他命約5、6次，並在電話中談妥毒品之數
    量、金額，伊當場將錢交與被告，被告則當場交付毒品與伊
    ，並無將現款交付被告後，由被告去調毒品，待一陣子再將
    毒品交與伊之情形，於監聽譯文所載各次均有買到甲基安非
    他命等語（詳同上偵查卷第49頁正反面）。觀諸證人田立維
    前開所述，其迭經司法警察、檢察官提示所用門號00000000
    00號行動電話與被告持用之門號0000000000號行動電話聯繫
    內容，所述「男的」、「500」係指500元之甲基安非他命意
    旨，被告對此亦無意見，互核與監聽譯文所載對話內容相符
    （見同上偵查卷第40頁至第47頁），可認證人甲○○所述要
    與事實相符，具可信之特別情況，被告確有於如附表編號
    至之時地，各交付500 元之甲基安非他命與證人甲○○無
    誤。至於，證人甲○○嗣於本院審理時陳稱：伊係與被告合
    資購買毒品，於撥打電話與被告前，被告均會先行撥打電話
    至伊公司，表示要出門，問伊要不要拿東西（指甲基安非他
    命），如果要申辯幫伊拿，而伊多會說要拿，但未表示要拿
    多少云云。惟查，證人甲○○前於警詢時、偵查中始終未曾
    提及被告乃幫忙調貨、合資購買之情，又質以被告所持門號
    0000000000號通連紀錄，就被告於95年11月6日下午3時36分
    許、同年月20日上午7時6分許、同年月28日上午6時7分許、
    同年月30日下午6 時45分許、同年12月20日晚間10時50分許
    之5 次交付甲基安非他命與證人甲○○之通聯紀錄，均係證
    人甲○○主動持以門號0000000000號行動電話撥打至被告前
    開門號，查無被告先行撥打與證人甲○○之通聯紀錄，顯與
    證人甲○○所陳乃由被告主動撥打之情形迥異；況且，參酌
    證人甲○○撥打電話與被告購買毒品之時間分為下午3時36
    分許、上午7時6分許、上午6時7分許、下午6 時45分許、晚
    間10時50分許，散見於早、午、晚間不定，並無何固定時間
    ，被告何以能準確掌握證人甲○○動態而於之前撥打電話至
    所任職之公司，亦不合於常情；復且，質諸證人甲○○於95
    年11月28日上午6時7分53秒撥入電話之監聽譯文內容：「Ｂ
    ：喂，戊○哥，我立偉（註：「Ｂ」係指證人甲○○，「立
    偉」為「力維」之誤）」、「Ａ：嗯（註：「Ａ」係指被告
    ）」、「Ｂ：你在睡覺嗎」、「Ａ：沒有」、「Ｂ：我等一
    下過去找你，等一下就到了」、「Ａ：好」、「Ｂ：一樣，
    男的，500 」、「Ａ：好」（見同上偵查卷第45頁），倘渠
    等先前有另以電話聯繫，為何證人甲○○該時猶不知被告之
    作息狀態，反詢問是否仍在睡眠，益徵證人甲○○所稱乃被
    告有先行詢問欲否合資購毒乙節，核與事實不符，不足採信
    。基上，被告確有於如附表編號至所示時地將500 元之
    甲基安非他命交付與證人甲○○，並收取同額之價款等情，
    亦堪認定。
  (四)再者，證人丁○○前於警詢時陳稱：伊有使用門號00000000
    00號、0000000000號行動電話及00-0000000號室內電話，向
    被告購買毒品約3、4次，而於95年11月2日上午9時57分許、
    同年月4 日晚間11時許、同年月27日中午12時41分許、同年
    月27日晚間8時45分許之監聽譯文內容，所述「50 0 」、「
    半張」、「1張」分指購買甲基安非他命500 元、1,000元之
    意等語（詳同上偵查卷第23頁至第25頁），復於偵查中結稱
    ：伊係持以前開門號與被告聯繫，直接表明要買毒品，雖未
    說明毒品種類，但被告均曉伊要何物，而於電話中談妥毒品
    金額，交易地點均在被告位在內壢住處樓下，並無將錢交給
    被告後，由被告調取毒品，待過一陣子再將毒品交付伊之情
    形，且於如附表編號至之監聽譯文，均有購得甲基安非
    他命等語（詳同上偵查卷第51頁正反面）。由此觀之，證人
    丁○○於警詢時、偵查中一再堅指被告有販賣甲基安非他命
    情事，且無何糾紛存在，復參以渠等間監聽譯文，分有「50
    0」、「半張」、「1張」之對話內容，而證人丁○○並於95
    年11月2日上午9時57分許、同年月4 日晚間11時許、同年月
    27日中午12時41分許，皆表明已在被告位在桃園縣中壢市○○路34號6樓之住居處樓下等候之意（見同上偵查卷第30 頁
    至第33頁），所為不利被告之證述經核與監聽譯文內容相符
    ，且因證人丁○○嗣於原審審理時陳稱因時間已久而不記憶
    ，堪認其於審判外之警詢時、偵查中陳述，確有可信之特別
    情況，足徵被告確有於如附表編號至時地，先後交付50
    0元或1,000元之甲基安非他命與證人丁○○無訛。至於，證
    人丁○○嗣於本院審理時陳稱：被告會先以電話詢問伊是否
    欲拿取甲基安非他命，一同出錢購買，因伊無認識之其他「
    門路」（即毒品來源者），有時亦會撥打電話詢問被告，於
    警詢時、偵查中所述購買毒品係合資之意云云。然者，質以
    被告與證人丁○○間電話監聽譯文內容，查無被告撥入至證
    人使用之門號0000000000號、0000000000號行動電話或00-0
    000000號室內電話情形，且證人丁○○於撥入被告前開門號
    之4次購毒對話，分以「戊○，你有在嗎，500」、「喂，戊○，要1張，樓下」、「有東西嗎？500，我到樓下再打給你
    」、「你方便先給我500 嗎？明天再一起算」為交談之開頭
    語，證人丁○○非特未及詢問被告有無向他人調得甲基安非
    他命，抑或需否一同合資，反直向被告索討甲基安非他命，
    並有已至被告上址住處樓下方來電詢問被告之情，顯與證人
    丁○○所述合資購毒之情形有別。復且，參酌被告於原審審
    理時所辯：伊係向真實姓名年籍不詳、綽號「阿偉」之成年
    男子調取毒品，其身上並無現貨，均係他們（即本件證人丁○○等人）來電後方去拿取云云（詳原審卷第27頁），不僅
    與證人丁○○所陳被告均係直接交付甲基安非他命，並無收
    取現款後再向他人調貨之情不符，且與證人丁○○所稱被告
    有先行詢問欲否一同拿取毒品之情相左，益徵證人丁○○於
    原審證述與被告合資購買甲基安非他命乙節，顯有諸多矛盾
    之嚴重瑕疵，當屬事後迴護、附和被告之詞，委無可取。是
    以，被告確有於如附表編號至所示時地，各2次交付500
    元、1,000 元之甲基安非他命與證人丁○○，且已同額款項
    等情，足堪認定。
  (五)另者，證人邱聖於偵查中並證稱：伊係代任職之同公司真
    實姓名年籍不詳、綽號「阿弟仔」之成年男子撥打電話與被
    告，以聯繫購買毒品事宜，計買過甲基安非他命約2 、3 次
    ，相約地點在私立新興高中（改制前為私立新興工商）附近
    ，均由「阿弟仔」持以伊行動電話至約定處所，金錢並由「
    阿弟仔」支付等語（詳同上偵查卷第55頁至第56頁），復於
    原審審理時結稱：伊因朋友介紹而取得被告之電話號碼，因
    「阿弟仔」無電話使用，而伊與被告較熟識，遂由伊撥打給
    被告，表示「阿弟仔」欲購買甲基安非他命，嗣由「阿弟仔
    」持以伊行動電話再撥打電話與被告，於95年12月15日該次
    係相約在被告內壢住處，而同年月21日該次則相約在私立新
    興高中附近，均為「阿弟仔」所購買之毒品等語（詳原審卷
    第125 頁至第130 頁）。再者，互核渠等間監聽譯文內容，
    於95年12月15日晚間7 時50分50秒，證人邱聖撥打電話與
    被告，並稱：「Ｂ：喂，你有在嗎？（註：「Ｂ」係指證人
    邱聖）」、「Ａ：有！幹麻！（註：「Ａ」係指被告）」
    、「Ｂ：硬的，我等一下叫人過去，給他2 張硬的」、「Ａ
    ：誰？」、「Ｂ：阿弟仔，我叫他騎我的摩托車過去，帶我
    電話，到了打電話給你」、「Ａ：好啦」等語，復於同日晚
    間8 時3 分13秒由「阿弟仔」持以證人邱聖行動電話與被
    告聯繫，陳稱：「Ｂ：喂，我到了，在樓下（註：「Ｂ」係
    指「阿弟仔」）」、「Ａ：好！（註：「Ａ」係指被告）」
    等語（見同上偵查卷第21頁），與證人邱聖所述聯繫購買
    毒品之經過相同，且被告亦供稱該次有交付2,000 元之甲基
    安非他命與「阿弟仔」等語，足徵被告確有該次之毒品交易
    行為無誤。復且，觀諸被告與證人邱聖於95年12月21日晚
    間8 時30分23秒之通話內容，雖表示「1 張」、「硬的」（
    即1,000 元之甲基安非他命），由渠等於同日晚間10時以前
    ，各騎乘一半之路程等語（見同上偵查卷第22頁），雖未指
    明乃「阿弟仔」欲購買毒品意旨，但由渠等所為證詞可知，
    被告該時已明瞭證人邱聖乃代「阿弟仔」撥打電話聯繫，
    且證人邱聖猶能於原審審理時，明確回憶該次交易地點為
    私立新興高中附近，而被告於警詢時亦供稱有為甲基安非他
    命交易情事，祇將購毒對象認係證人邱聖，可認被告該次
    確有交付1,000 元之甲基安非他命與「阿弟仔」無訛。至於
    ，被告於原審辯稱：伊於95年12月15日該次，係「阿弟仔」
    先交付金錢後，再由伊代為購買2,000 元之甲基安非他命，
    另於同年月21日該次，則因伊人在桃園縣觀音鄉，遂未前往
    私立新興高中云云，惟質以被告交付甲基安非他命與證人甲○○、丁○○各次，皆係被告收取同額款項時，當場交付毒
    品與各該證人，而「阿弟仔」向被告拿取甲基安非他命之時
    間，與前開證人相若，亦係由渠等撥打電話與被告聯繫，多
    數地點亦在被告上址住處樓下，綜合以觀，應認被告乃當場
    交付甲基安非他命與「阿弟仔」，所辯向他人調取毒品云云
    ，洵屬無據；況且，被告於警詢時經提示通聯紀錄，尚能思
    及有交付甲基安非他命之事實，復於原審及本院準備程序中
    對此一交付毒品事實亦無何爭執，兼由上情觀之，可認被告
    當有交付1,000 元之甲基安非他命與「阿弟仔」，即不得以
    被告嗣於原審及本院審理時陳稱95年12月21日那次人在觀音
    鄉，未至約定之私立新興高中云云，反謂無此次之毒品交易
    紀錄。基上，被告確有於如附表編號、所示時地，先後
    交付2,000元、1,000元之甲基安非他命與證人邱聖之友人
    「阿弟仔」，並收取同額價款等情，應堪認定。
  (六)況且，證人丙○○於原審審理時結稱：伊之綽號為「小敏」
    ，即為監聽譯文所載「小米」之人，於95年11月4日晚間8時
    13分許，乃由真實姓名年籍不詳、綽號「阿富」之男性友人
    撥打電話與被告，其對話內容所指女性友人為伊，後伊再與
    被告聯繫即自稱「小敏」，且於通話完後確有拿到甲基安非
    他命，而伊另於95年11月18日之通話內容，則係向被告購買
    海洛因、甲基安非他命各1,000 元，但該次僅買得甲基安非
    他命，約定處所均在內壢之三商百貨廣場，並當場付清價款
    等語（詳原審卷第148頁至第150頁）。觀諸證人丙○○證述
    內容，一再堅指被告有販賣甲基安非他命情事，與監聽譯文
    所載對話內容相符（見同上偵查卷第14頁至第15頁）而被告
    於警詢時經警提示前開監聽譯文後，亦供稱有買賣甲基安非
    他命之情，且稱約定處所在忠孝路之三商巧福前等語（詳同
    上偵查卷第4 頁），而證人丙○○所稱三商百貨廣場位在桃
    園縣中壢市○○路24號，與被告所述址設桃園縣中壢市○○
    路○段450號之三商巧福比鄰，復均在內壢火車站不遠處，與
    監聽譯文所載靠近內壢火車站意旨相符，堪信被告確有於上
    揭時間，在前述三商百貨廣場，2次先後交付1,000元之甲基
    安非他命與證人丙○○，並當場收取同額款項無訛。至於，
    被告所辯：伊有向證人丙○○表示並無販賣這東西，並陳稱
    係幫證人丙○○拿取云云，然核被告係於交付甲基安非他命
    與證人丙○○同時，當場收取同額價款乙節，業據證人丙○○證述綦詳，而證人丙○○於原審審理時未曾提及被告乃代
    為調貨之情，復參該監聽譯文內容，被告於證人丙○○或其
    友人來電時，旋即於電話中應允拿取1,000 元之甲基安非他
    命，全無思及乃向他人調貨，現無可提供證人丙○○之毒品
    ，反立刻前來均有甲基安非他命可予提供，要與被告所述調
    貨情形迥異；況被告於同一時期尚有交付證人甲○○、丁○○、「阿弟仔」等人之甲基安非他命情事，所辯合資購毒部
    分，均不合常理且彼此所述情節相互齟齬等情，業如前述；
    佐以上情，可認被告所辯乃為證人丙○○調取毒品乙節，顯
    係事後卸責之詞，不足以採。是以，被告確有於如附表編號
    、之時地，各交付1,000 元之甲基安非他命，及收取同
    額價款等情，亦堪認定。
  (七)復按販賣海洛因、甲基安非他命係違法行為，非可公然為之
    ，且有其獨特之販售通路及管道，復無公定價格，容易增減
    分裝之份量，而每次買賣之價量，可能隨時依雙方關係深淺
    、資力、需求量及對行情之認知、來源是否充裕、查緝鬆嚴
    、購買者被查獲時供述購買對象之可能風險評估等，而異其
    標準，非可一概而論，本件被告嗣於偵審時已更易其詞否認
    犯行，本院雖無從查得其販入海洛因、甲基安非他命之真正
    價格，及其是否於不法販賣海洛因、甲基安非他命與證人乙○○、甲○○、丁○○、丙○○及「阿弟仔」等人可獲得具
    體利潤之金額為何。然者，近年來政府為杜絕毒品之氾濫，
    對於查緝施用及販賣毒品之工作，無不嚴加執行，販賣毒品
    罪又係重罪，設若無利可圖，衡情一般持有毒品之人當無輕
    易將所持有之安非他命轉售他人而甘冒於再次向他人購買時
    ，而有被查獲移送法辦並受長期自由刑或生命刑剝奪危險之
    理，且不論係以何包裝之海洛因、甲基安非他命，均可任意
    分裝或增減其份量，而每次買賣之價量，亦隨前開因素而為
    機動地調整，因之販賣之利得，除經坦承犯行，或帳冊價量
    均臻明確外，委難察得實情，職是之故，縱未確切查得販賣
    賺取之實際差價，但除別有事證，足認係按同一價格轉讓，
    確未牟利外，尚難執此即認非法販賣之事證有所不足，致知
    過坦承者難辭重典，飾詞否認者反得逞僥倖，而失情理之平
    。準此，被告與證人乙○○、甲○○、丁○○、丙○○及「
    阿弟仔」等人並無何深切情誼等情，已據被告供承在卷，自
    難謂有何特殊情誼或至親關係，致令被告費心自甘承受重典
    ，涉險販賣第一、二級毒品，當有牟利之圖，殆無疑義。至
    於，被告所辯：伊有與證人乙○○、甲○○、丁○○、邱
    聖等人相互借用毒品以為施用，並因囿於證人丙○○之友人
    而予交付甲基安非他命，實無販賣意圖云云，然前開證人於
    歷次陳述時，俱無提及此情，而證人邱聖於偵查中復證稱
    ：伊至95年中仍有施用毒品行為，但後來即無再施用等語（
    詳同上偵查卷第56頁），惟被告販賣甲基安非他命與證人邱
    聖之友人「阿弟仔」時間為95年月12月間，迄證人邱聖
    未再施用毒品時間已近半年，被告又何能與證人邱聖互相
    提供毒品以為施用，顯與常情有違；況被告對證人丙○○男
    性友人之真實姓名為何，俱無所悉，怎謂有何深切情誼，足
    見被告所辯此節，委屬無據，要不足取。復綜前情，被告所
    辯與其合資購買毒品者多達4 人即乙○○、甲○○、丁○○
    、邱聖之友人「阿弟仔」等人，而前開4 人欲購得甲基安
    非他命或海洛因之時間互有重疊，甚或有同日午、晚間各一
    次之情形，且均係乙○○等人主動電知詢問毒品之有無再為
    毒品之交易，孰難想像被告於他人詢問毒品時，均適有購買
    毒品之需求，進而與渠等合資購入毒品，顯見被告所辯合資
    購買毒品一節，應係臨訟虛擬之詞，自不足採。是以，被告
    販賣海洛因、甲基安非他命而有營利之意圖，應可認定。
  (八)此外，目前國內緝獲之白色結晶或粉末狀安非他命毒品，其
    成分多為甲基安非他命，此有衛生署管製藥品管理局93年11
    月2日管檢字第0930010499 號函可按，準此，本件雖未扣得
    何甲基安非他命，然依上揭函示意旨，應認被告所販賣者，
    以甲基安非他命較為可能，公訴人認係販賣安非他命，容有
    未洽，應予更正。綜上所述，被告有如附表所示之20次販賣
    海洛因或甲基安非他命與證人乙○○、甲○○、丁○○、丙○○及邱聖之友人「阿弟仔」等情，業經本院敘述綦詳，
    是本件事證明確，被告販賣第一、二級毒品犯行，堪以認定
    。
、論罪部分：
  (一)查海洛因、甲基安非他命分係毒品危害防制條例第2條第2項
    第1款、第2款之第一、二級毒品，不得非法販賣、持有，故
    核被告所為，係犯毒品危害防制條例第4 條第1項、第2項之
    販賣第一、二級毒品罪。又被告販賣海洛因、甲基安非他命
    前後持有海洛因、甲基安非他命之低度行為，應為販賣之高
    度行為所吸收，不另論罪。再被告於如附表編號所示時地
    ，同時販賣海洛因、甲基安非他命與證人乙○○，係以一販
    毒行為，觸犯毒品危害防制條例第4 條第1項、第2項之販賣
    第一、二級毒品罪名，為想像競合犯，應依刑法第55條之規
    定，從一重之販賣第一級毒品罪處斷。另所謂「集合犯」，
    係指立法者所制定之犯罪構成要件中，本即預定有數個同種
    類行為而反覆實行之犯罪而言，故是否集合犯之判斷，客觀
    上自應斟酌法律規範之本來意涵、實現該犯罪目的之必要手
    段、社會生活經驗中該犯罪必然反覆實行之常態及社會通念
    等，主觀上則視其反覆實施之行為是否出於行為人之一個犯
    意，並秉持刑罰公平原則，加以判斷之；稽以行為人多次販
    賣毒品之行為，未必皆出於行為人之一個犯意決定，故販賣
    毒品之罪，難認係集合犯之罪；而所謂接續犯，乃指行為人
    主觀上基於單一之犯意，著手實行單一行為，而該行為倘係
    在密切接近之時、地，分數個舉動以接續或反覆施行之行為
    ，依一般社會通念，難以強行分開，在刑法評價上，該接續
    施行之數個舉動，可認為包括一罪而言，最高法院96年度臺
    上字第7052號判決意旨可資參照。查被告販賣第一級毒品海
    洛因之時間，自95年8、9月間起至96年1 月底止，近半年餘
    ，而販賣第二級毒品甲基安非他命之時間為95年8、9月間起
    至95年12月底止，亦長達4、5個月，且販賣地點除被告當時
    住居之桃園縣中壢市○○路34號6 樓外，遍及署立桃園醫院
    、桃園縣平鎮市○○路之快速道路、桃園縣觀音鄉○○路之
    工業區、私立新興高中、三商百貨廣場等處，販賣對象則包
    括證人乙○○、甲○○、丁○○、丙○○及邱聖之友人「
    阿弟仔」等人，此類綿延超過數月，異時、異地且異其對象
    之販賣毒品行為，主觀上難認出於一次決意，依社會通念，
    殊難認以評價為一罪為適當，自不得認僅成立包括一罪，亦
    查無時間、空間密接之犯罪情形，而可認屬接續犯，自認應
    為數罪之評價，始符刑罰公平原則。是依上揭說明，被告如
    附表編號至所示之販賣第一、二級毒品各罪間，其犯意
    各別，時間互殊，為數行為，應予分論併罰。
  (二)另按販賣第一級毒品罪之法定刑為「死刑或無期徒刑；處無
    期徒刑者，得併科新臺幣1,000 萬元以下罰金」，然同為販
    賣第一級毒品之人，其原因動機不一，犯罪情節未必盡同，
    或有大盤毒梟者，亦有中、小盤之分，甚或僅止於吸毒者友
    儕間為求互通有無之有償轉讓者亦有之，其販賣行為所造成
    危害社會之程度自屬有異，法律科處此類犯罪，所設之法定
    最低本刑相同，不可謂不重；於此情形，倘依其情狀處以有
    期徒刑，即足以懲儆，並可達防衛社會之目的者，自非不可
    依客觀之犯行與主觀之惡性二者加以考量其情狀，是否有可
    憫恕之處，適用刑法第59條之規定酌量減輕其刑，期使個案
    裁判之量刑，能斟酌至當，符合比例原則。經查，被告販賣
    海洛因與證人乙○○之次數為5 次（含同時販賣甲基安非他
    命之該次），就販賣第一級毒品部分之所得為5,000 元，其
    犯罪情節當非大盤毒梟者可資等同併論，如量處法定最低度
    刑無期徒刑，殊嫌過重，犯罪之情狀顯可憫恕，爰依刑法第
    59條之規定減輕其刑；至被告涉犯販賣第二級毒品罪部分，
    其最輕本刑為7 年以上有期徒刑，足使之處以有期徒刑以為
    懲儆，爰不另就其所犯販賣第二級毒品罪，依刑法第59條規
    定酌量減輕其刑，併此敘明。
肆、撤銷改判之理由及科刑部分：
一、原審詳為調查，細為審究，認被告罪證明確予以論罪科刑，
    固非無見，惟查：(一)原判決事實欄一之(二)所述被告販賣甲基
    安非他命之對象為「甲○○」，惟依原判決理由欄及附表所
    載卻為「田立維」，核與卷內證據並不相符，亦有事實與理
    由矛盾之不當。(二)按行動電話服務須以晶片卡（即SIM 卡）
    為使用介面，因此電信公司於出租行動電話門號予消費者使
    用時，即同時附帶提供晶片卡給消費者作為門號使用之介面
    ，故電信公司接受消費者申辦門號並將該門號開通上線時，
    該晶片卡之所有權已移轉於消費者，最高法院97年度台上字
    第2108號、第2230號判決意旨參見。原判決以SIM 卡係向電
    信公司租用，非屬被告所有，未併予宣告沒收自有未當。(三)
    沒收為從刑，基於主從不可分原則，自應附隨於主刑而為宣
    告。故毒品危害防制條例第18條第1 項規定：查獲之毒品，
    不問屬於犯人與否，沒收銷燬之；所謂「查獲」之毒品，當
    係指經有罪判決書事實欄認定與被告犯罪事實有密切關聯之
    毒品而言。惟案內查獲之第一級毒品海洛因一包（淨重0.21
    公克，空包裝重0.23公克），係被告供己所施用之毒品，非
    供販賣之用，業據被告於本院準備程序中供述明白，係屬被
    告施用第一級毒品案件之證物，且業於被告施用毒品案件中
    宣告沒收銷燬確定在案，此經本院調取台灣桃園地方法院96
    年度審訴字第1487號宣示判決筆錄電腦列印本一份在卷可參
    ，是原判決認扣案之海洛因一包，為被告販賣第一級毒品之
    證物，而於被告所犯販賣第一級毒品主文項，併予宣告沒收
    銷燬之，亦有未洽。被告上訴否認犯罪雖無理由，惟原判決
    既有如前之疵議，自屬無可維持，應由本院予以撤銷改判。
二、爰審酌被告明知海洛因、甲基安非他命分為第一、二級毒品
    ，對人體有莫大之戕害仍予販賣，危害國民身體健康及社會
    風氣甚鉅，且被告嗣於偵審時俱否認犯行，終未能知所悔悟
    ，販賣第一、二級毒品總數計達20次，復現值青壯猶不思以
    正當途徑賺取報酬，竟以此非法途徑為之，惡性非輕，並兼
    衡其生活狀況、品行、智識程度、所得利益犯罪暨所生之危
    害等一切情狀，分別量處如主文第二項所示之刑。復按連續
    犯之規定廢除後，例如吸毒、竊盜、搶奪等犯罪，是否會因
    數罪併罰而使刑罰過重而產生不合理之現象乙節，即應逐一
    檢討各罪名之規定，再決定其性質係數罪或一罪，而為避免
    行為人多數犯罪，因數罪併罰之結果，致刑罰輕重失衡，其
    犯罪數代表犯罪行為人穩定的人格傾向，總之相對應的，刑
    罰之使用必要逐漸退縮之情形下，對於數罪併罰之量刑，對
    於第一重宣告刑固然是全數記入應執行刑之基數，但是從第
    二重宣告刑開始則按照責任遞減係數，基此，爰就被告各次
    所犯販賣第一、二級毒品罪，定其應執行之刑，以資懲儆。
三、至公訴人起訴書認被告無視政府反毒決心，猶多次販賣海洛
    因、甲基安非他命供他人施用，影響國民身心健康，且有犯
    罪習慣，具體求刑無期徒刑，並請宣告強制工作部分。惟查
    ，本院認被告量處如主文所示之刑，以足收相當之應報及預
    防犯罪效果，公訴人就此部分之求刑，尚嫌過重。另按保安
    處分係針對受處分人將來之危險性所為之處置，以達教化、
    治療之目的，為刑罰之補充制度；我國現行刑法採刑罰與保
    安處分雙軌制，係在維持行為責任之刑罰原則下，為協助行
    為人再社會化之功能，以及改善行為人潛在之危險性格，期
    能達成根治犯罪原因、預防犯罪之特別目的；是保安處分中
    之強制工作，旨在對嚴重職業性犯罪及欠缺正確工作觀念或
    無正常工作因而習慣犯罪者，強制其從事勞動，學習一技之
    長及正確之謀生觀念，使其日後重返社會，能適應社會生活
    ；刑法第90條第1 項規定：有犯罪之習慣或以犯罪為常業或
    因遊蕩或懶惰成習而犯罪者，得於刑之執行完畢或赦免後，
    令入勞動場所，強制工作，即係本於保安處分應受比例原則
    之規範，使保安處分之宣告，與行為人所為行為之嚴重性、
    行為人所表現之危險性及對於行為人未來行為之期待性相當
    之意旨而制定，而由法院視行為人之危險性格，決定應否令
    入勞動處所強制工作，以達預防之目的；所謂「有犯罪之習
    慣」係指對於犯罪以為日常之惰性行為，乃一種犯罪之習性
    ，至所犯之罪名為何，是否同一，則非所問，最高法院94年
    度臺上字第6611號判決意旨可資參照。經查，被告有本件販
    賣第一、二級毒品之事實，然其各次所得金額未豐，亟難認
    被告因之而染有犯罪之習慣，故其行為雖係法所不許，惟期
    能於接受有期徒刑之矯正後，改過自新，爰不予諭知強制工
    作之保安處分，附此敘明。
四、而被告販賣第一級毒品所得財物5,000 元，販賣第二級毒品
    所得財物1萬3,500元，持以與各販賣對象聯繫之門號000000
    0000號行動電話1 具（含SIM卡1枚）（按行動電話服務須以
    晶片卡（即SIM 卡）為使用介面，因此電信公司於出租行動
    電話門號予消費者使用時，即同時附帶提供晶片卡給消費者
    作為門號使用之介面，故電信公司接受消費者申辦門號並將
    該門號開通上線時，該晶片卡之所有權已移轉於消費者，最
    高法院97年度台上字第2108號、第2230號判決意旨參見。）
    ，雖未扣案，惟分屬被告因犯罪所得之財物及所用之物，應
    依同項規定宣告沒收，並諭知販賣第一、二級毒品所得財物
    部分，如全部或一部不能沒收時，以其財產抵償之，另前開
    行動電話（含SIM卡1枚）部分，如全部或一部不能沒收時，
    追徵其價額。至扣案之海洛因1 包（淨重0.21公克，空包裝
    重0.23公克），係查獲之第一級毒品，固有法務部調查局96
    年5月28日調科壹字第09623047530號鑑定書一紙在卷可參，
    惟無證據證明與本案被告販賣第一級毒品犯罪有關，且被告
    於本院準備程序時自承該扣案之海洛因1包（淨重0.21 公克
    ，空包裝重0.23公克）係供己施用之毒品，另被告本件為警
    察查獲之同時因另涉施用毒品案件，經移送檢察署檢察官偵
    查移送法院併辦，此經台灣桃園地方法院以96年度審訴字第
    1487號判處有期徒刑確定，而該扣案之海洛因1包（淨重0.
    21公克，空包裝重0.23公克）亦經原審法院於該施用毒品案
    件中諭知沒收銷燬確定在案，是扣案之海洛因毒品1 包（淨
    重0.21公克，空包裝重0.23公克），自無庸再於本件被告販
    賣第一級毒品之主文項下，為沒收銷燬之諭知，併此說明。
據上論斷，應依刑事訴訟法第369條第1項前段、第364條、第299
條第1項前段，毒品危害防制條例第4條第1項、第2項、第19條第
1項，刑法第11條、第55條、第59條、第51條第5款，判決如主文
。
本案經檢察官王清杰到庭執行職務。
中    華    民    國    97    年    9     月    19    日
                  刑事第十五庭審判長法  官  吳昭瑩
                                    法  官  李正紀
                                    法  官  李釱任
以上正本證明與原本無異。
如不服本判決，應於收受送達後十日內向本院提出上訴書狀，其
未敘述上訴之理由者並得於提起上訴後十日內向本院補提理由書
（均須按他造當事人之人數附繕本）。
                                    書記官  洪秋帆
中    華    民    國    97    年    9     月    19    日
┌───────────────────────────────────────────────────┐
│附表：                                                                            97年度上訴字第1685號│
├──┬──────┬────┬────┬────┬─────┬────────────────────┤
│編號│犯罪時間地點│販賣對象│毒品品項│所犯罪名│諭知之主刑│               諭知之從刑               │
├──┼──────┼────┼────┼────┼─────┼────────────────────┤
│  │於95年8、9月│ 乙○○ │1,000 元│販賣第一│處有期徒刑│未扣案之販賣第一級毒品所得財物新臺幣壹仟│
│    │間至96年1 月│        │之海洛因│級毒品罪│拾伍年肆月│元、販賣第二級毒品所得財物新臺幣壹仟元均│
│    │底某日，在桃│        │及 1,000│。（一行│。        │沒收，如全部或一部不能沒收時，以其財產抵│
│    │園縣桃園市中│        │元之甲基│為觸犯數│          │償之；使用門號0000000000號之行│
│    │山路1492號之│        │安非他命│罪名，從│          │動電話壹具（含SIM 卡壹枚）沒收，如全部或│
│    │署立桃園醫院│        │。      │一重處斷│          │一部不能沒收時，追徵其價額。            │
│    │附近，或桃園│        │        │）      │          │                                        │
│    │縣平鎮市中豐│        │        │        │          │                                        │
│    │路之快速道路│        │        │        │          │                                        │
│    │附近。      │        │        │        │          │                                        │
├──┼──────┼────┼────┼────┼─────┼────────────────────┤
│  │於上揭期間之│  同上  │1,000 元│販賣第一│處有期徒刑│未扣案之販賣第一級毒品所得財物新臺幣壹仟│
│    │某日，在前述│        │之海洛因│級毒品罪│拾伍年肆月│元沒收，如全部或一部不能沒收時，以其財產│
│    │地點之某一處│        │。      │。      │。        │抵償之；使用門號0000000000號之│
│    │。          │        │        │        │          │行動電話壹具（含SIM 卡壹枚）沒收，如全部│
│    │            │        │        │        │          │或一部不能沒收時，追徵其價額。          │
├──┼──────┼────┼────┼────┼─────┼────────────────────┤
│  │    同上    │  同上  │1,000 元│販賣第一│處有期徒刑│未扣案之販賣第一級毒品所得財物新臺幣壹仟│
│    │            │        │之海洛因│級毒品罪│拾伍年肆月│元沒收，如全部或一部不能沒收時，以其財產│
│    │            │        │。      │。      │。        │抵償之；使用門號0000000000號之│
│    │            │        │        │        │          │行動電話壹具（含SIM 卡壹枚）沒收，如全部│
│    │            │        │        │        │          │或一部不能沒收時，追徵其價額。          │
├──┼──────┼────┼────┼────┼─────┼────────────────────┤
│  │    同上    │  同上  │1,000 元│販賣第一│處有期徒刑│未扣案之販賣第一級毒品所得財物新臺幣壹仟│
│    │            │        │之海洛因│級毒品罪│拾伍年肆月│元沒收，如全部或一部不能沒收時，以其財產│
│    │            │        │。      │。      │。        │抵償之；使用門號0000000000號之│
│    │            │        │        │        │          │行動電話壹具（含SIM 卡壹枚）沒收，如全部│
│    │            │        │        │        │          │或一部不能沒收時，追徵其價額。          │
├──┼──────┼────┼────┼────┼─────┼────────────────────┤
│  │    同上    │  同上  │1,000 元│販賣第一│處有期徒刑│未扣案之販賣第一級毒品所得財物新臺幣壹仟│
│    │            │        │之海洛因│級毒品罪│拾伍年肆月│元沒收，如全部或一部不能沒收時，以其財產│
│    │            │        │。      │。      │。        │抵償之；使用門號0000000000號之│
│    │            │        │        │        │          │行動電話壹具（含SIM 卡壹枚）沒收，如全部│
│    │            │        │        │        │          │或一部不能沒收時，追徵其價額。          │
│    │            │        │        │        │          │                                        │
│    │            │        │        │        │          │                                        │
├──┼──────┼────┼────┼────┼─────┼────────────────────┤
│  │於95年8、9月│  同上  │1,000 元│販賣第二│處有期徒刑│未扣案之販賣第二級毒品所得財物新臺幣壹仟│
│    │間至同年12月│        │之甲基安│級毒品罪│柒年肆月。│元沒收，如全部或一部不能沒收時，以其財產│
│    │間某日，在前│        │非他命。│。      │          │抵償之；使用門號0000000000號之│
│    │述地點之某一│        │        │        │          │行動電話壹具（含SIM 卡壹枚）沒收，如全部│
│    │處。        │        │        │        │          │或一部不能沒收時，追徵其價額。          │
├──┼──────┼────┼────┼────┼─────┼────────────────────┤
│  │    同上    │  同上  │1,000 元│販賣第二│處有期徒刑│未扣案之販賣第二級毒品所得財物新臺幣壹仟│
│    │            │        │之甲基安│級毒品罪│柒年肆月。│元沒收，如全部或一部不能沒收時，以其財產│
│    │            │        │非他命。│。      │          │抵償之；使用門號0000000000號之│
│    │            │        │        │        │          │行動電話壹具（含SIM 卡壹枚）沒收，如全部│
│    │            │        │        │        │          │或一部不能沒收時，追徵其價額。          │
├──┼──────┼────┼────┼────┼─────┼────────────────────┤
│  │於95年11月 6│ 甲○○ │500 元之│販賣第二│處有期徒刑│未扣案之販賣第二級毒品所得財物新臺幣伍佰│
│    │日下午3 時36│        │甲基安非│級毒品罪│柒年肆月。│元沒收，如全部或一部不能沒收時，以其財產│
│    │分許，在桃園│        │他命。  │。      │          │抵償之；使用門號0000000000號之│
│    │縣中壢市仁愛│        │        │        │          │行動電話壹具（含SIM 卡壹枚）沒收，如全部│
│    │路34號樓下。│        │        │        │          │或一部不能沒收時，追徵其價額。          │
├──┼──────┼────┼────┼────┼─────┼────────────────────┤
│  │於95年11月20│  同上  │500 元之│販賣第二│處有期徒刑│未扣案之販賣第二級毒品所得財物新臺幣伍佰│
│    │日上午7 時16│        │甲基安非│級毒品罪│柒年肆月。│元沒收，如全部或一部不能沒收時，以其財產│
│    │分許，在桃園│        │他命。  │。      │          │抵償之；使用門號0000000000號之│
│    │縣中壢市仁愛│        │        │        │          │行動電話壹具（含SIM 卡壹枚）沒收，如全部│
│    │路34號樓下。│        │        │        │          │或一部不能沒收時，追徵其價額。          │
├──┼──────┼────┼────┼────┼─────┼────────────────────┤
│  │於95年11月28│  同上  │500 元之│販賣第二│處有期徒刑│未扣案之販賣第二級毒品所得財物新臺幣伍佰│
│    │日上午7 時53│        │甲基安非│級毒品罪│柒年肆月。│元沒收，如全部或一部不能沒收時，以其財產│
│    │分許，在桃園│        │他命。  │。      │          │抵償之；使用門號0000000000號之│
│    │縣中壢市仁愛│        │        │        │          │行動電話壹具（含SIM 卡壹枚）沒收，如全部│
│    │路34號樓下。│        │        │        │          │或一部不能沒收時，追徵其價額。          │
├──┼──────┼────┼────┼────┼─────┼────────────────────┤
│  │於95年11月30│  同上  │500 元之│販賣第二│處有期徒刑│未扣案之販賣第二級毒品所得財物新臺幣伍佰│
│    │日下午6 時45│        │甲基安非│級毒品罪│柒年肆月。│元沒收，如全部或一部不能沒收時，以其財產│
│    │分許，在桃園│        │他命。  │。      │          │抵償之；使用門號0000000000號之│
│    │縣中壢市仁愛│        │        │        │          │行動電話壹具（含SIM 卡壹枚）沒收，如全部│
│    │路34號樓下。│        │        │        │          │或一部不能沒收時，追徵其價額。          │
├──┼──────┼────┼────┼────┼─────┼────────────────────┤
│  │於95年12月20│  同上  │500 元之│販賣第二│處有期徒刑│未扣案之販賣第二級毒品所得財物新臺幣伍佰│
│    │日晚間10時50│        │甲基安非│級毒品罪│柒年肆月。│元沒收，如全部或一部不能沒收時，以其財產│
│    │分許，在桃園│        │他命。  │。      │          │抵償之；使用門號0000000000號之│
│    │縣觀音鄉大觀│        │        │        │          │行動電話壹具（含SIM 卡壹枚）沒收，如全部│
│    │路之工業區某│        │        │        │          │或一部不能沒收時，追徵其價額。          │
│    │處。        │        │        │        │          │                                        │
├──┼──────┼────┼────┼────┼─────┼────────────────────┤
│  │於95年11月 2│ 丁○○ │500 元之│販賣第二│處有期徒刑│未扣案之販賣第二級毒品所得財物新臺幣伍佰│
│    │日上午9 時57│        │甲基安非│級毒品罪│柒年肆月。│元沒收，如全部或一部不能沒收時，以其財產│
│    │分許，在桃園│        │他命。  │。      │          │抵償之；使用門號0000000000號之│
│    │縣中壢市仁愛│        │        │        │          │行動電話壹具（含SIM 卡壹枚）沒收，如全部│
│    │路34號6樓。 │        │        │        │          │或一部不能沒收時，追徵其價額。          │
├──┼──────┼────┼────┼────┼─────┼────────────────────┤
│  │於95年11月 4│  同上  │1,000 元│販賣第二│處有期徒刑│未扣案之販賣第二級毒品所得財物新臺幣壹仟│
│    │日晚間11時許│        │之甲基安│級毒品罪│柒年肆月。│元沒收，如全部或一部不能沒收時，以其財產│
│    │，在桃園縣中│        │非他命。│。      │          │抵償之；使用門號0000000000號之│
│    │壢市○○路34│        │        │        │          │行動電話壹具（含SIM 卡壹枚）沒收，如全部│
│    │號樓下。    │        │        │        │          │或一部不能沒收時，追徵其價額。          │
├──┼──────┼────┼────┼────┼─────┼────────────────────┤
│  │於95年11月27│  同上  │1,000 元│販賣第二│處有期徒刑│未扣案之販賣第二級毒品所得財物新臺幣壹仟│
│    │日中午12時41│        │之甲基安│級毒品罪│柒年肆月。│元沒收，如全部或一部不能沒收時，以其財產│
│    │分許，在桃園│        │非他命。│。      │          │抵償之；使用門號0000000000號之│
│    │縣中壢市仁愛│        │        │        │          │行動電話壹具（含SIM 卡壹枚）沒收，如全部│
│    │路34號樓下。│        │        │        │          │或一部不能沒收時，追徵其價額。          │
├──┼──────┼────┼────┼────┼─────┼────────────────────┤
│  │於95年11月27│  同上  │500 元之│販賣第二│處有期徒刑│未扣案之販賣第二級毒品所得財物新臺幣伍佰│
│    │日晚間8 時45│        │甲基安非│級毒品罪│柒年肆月。│元沒收，如全部或一部不能沒收時，以其財產│
│    │分許，在桃園│        │他命。  │。      │          │抵償之；使用門號0000000000號之│
│    │縣中壢市仁愛│        │        │        │          │行動電話壹具（含SIM 卡壹枚）沒收，如全部│
│    │路34號樓下。│        │        │        │          │或一部不能沒收時，追徵其價額。          │
├──┼──────┼────┼────┼────┼─────┼────────────────────┤
│  │於95年12月15│邱聖之│2,000 元│販賣第二│處有期徒刑│未扣案之販賣第二級毒品所得財物新臺幣貳仟│
│    │日晚間8時3分│友人「阿│之甲基安│級毒品罪│柒年肆月。│元沒收，如全部或一部不能沒收時，以其財產│
│    │許，在桃園縣│弟仔」  │非他命。│。      │          │抵償之；使用門號0000000000號之│
│    │中壢市○○路│        │        │        │          │行動電話壹具（含SIM 卡壹枚）沒收，如全部│
│    │34號樓下。  │        │        │        │          │或一部不能沒收時，追徵其價額。          │
├──┼──────┼────┼────┼────┼─────┼────────────────────┤
│  │於95年12月21│  同上  │1,000 元│販賣第二│處有期徒刑│未扣案之販賣第二級毒品所得財物新臺幣壹仟│
│    │日晚間8 時30│        │之甲基安│級毒品罪│柒年肆月。│元沒收，如全部或一部不能沒收時，以其財產│
│    │分許，在桃園│        │非他命。│。      │          │抵償之；使用門號0000000000號之│
│    │縣八德市永豐│        │        │        │          │行動電話壹具（含SIM 卡壹枚）沒收，如全部│
│    │路563 號之私│        │        │        │          │或一部不能沒收時，追徵其價額。          │
│    │立新興高中附│        │        │        │          │                                        │
│    │近。        │        │        │        │          │                                        │
├──┼──────┼────┼────┼────┼─────┼────────────────────┤
│  │於95年11月 4│ 丙○○ │1,000 元│販賣第二│處有期徒刑│未扣案之販賣第二級毒品所得財物新臺幣壹仟│
│    │日晚間8 時50│        │之甲基安│級毒品罪│柒年肆月。│元沒收，如全部或一部不能沒收時，以其財產│
│    │分許，在桃園│        │非他命。│。      │          │抵償之；使用門號0000000000號之│
│    │縣中壢市忠孝│        │        │        │          │行動電話壹具（含SIM 卡壹枚）沒收，如全部│
│    │路24號之三商│        │        │        │          │或一部不能沒收時，追徵其價額。          │
│    │百貨廣場。  │        │        │        │          │                                        │
├──┼──────┼────┼────┼────┼─────┼────────────────────┤
│  │於95年11月18│  同上  │1,000 元│販賣第二│處有期徒刑│未扣案之販賣第二級毒品所得財物新臺幣壹仟│
│    │日下午1 時45│        │之甲基安│級毒品罪│柒年肆月。│元沒收，如全部或一部不能沒收時，以其財產│
│    │分許，在桃園│        │非他命。│。      │          │抵償之；使用門號0000000000號之│
│    │縣中壢市忠孝│        │        │        │          │行動電話壹具（含SIM 卡壹枚）沒收，如全部│
│    │路24號之三商│        │        │        │          │或一部不能沒收時，追徵其價額。          │
│    │百貨廣場。  │        │        │        │          │                                        │
└──┴──────┴────┴────┴────┴─────┴────────────────────┘
附錄：本案論罪科刑法條全文
毒品危害防制條例第4條第1項、第2項
製造、運輸、販賣第一級毒品者，處死刑或無期徒刑；處無期徒
刑者，得併科新臺幣1,000萬元以下罰金。
製造、運輸、販賣第二級毒品者，處無期徒刑或7 年以上有期徒
刑，得併科新臺幣700萬元以下罰金。


司法院資訊處製作；財團法人民間司法改革基金會備份。
